【裁判字號】    97,易,1276
【裁判日期】    970403
【裁判案由】    毒品危害防制條例
【裁判全文】
臺灣臺中地方法院刑事判決              97年度易字第1276號
公  訴  人  臺灣臺中地方法院檢察署檢察官
被      告  乙○○
                    （現另案於臺灣臺中女子監獄執行中）
上列被告因毒品危害防制條例案件，經檢察官提起公訴（九十七
年度毒偵字第一一０二號），本院判決如下：
    主    文
乙○○施用第二級毒品，累犯，處有期徒刑陸月，如易科罰金，
以新台幣壹仟元折算壹日。
    犯罪事實
一、乙○○前於民國九十三年間，曾因違反槍砲彈藥刀械管制條
    例及毒品危害防制條例案件，經臺灣彰化地方法院分別以九
    十三年度訴字第四四二號、第一一八０號判處有期徒刑六月
    、七月，並定應執行刑為有期徒刑一年確定，其入監執行後
    ，於九十四年十月十八日因縮短刑期假釋付保護管束出監，
    甫在同年十二月八日因假釋期滿未經撤銷視為執行完畢；其
    於九十三年間，即另因施用毒品案件，經法院裁定送觀察、
    勒戒後，認無繼續施用毒品之傾向，由臺灣彰化地方法院檢
    察署檢察官於九十三年三月四日以九十三年度毒偵字第三一
    二號為不起訴處分確定（觀察勒戒執行至九十三年三月四日
    釋放）；詎乙○○猶不知悛悔戒絕，其明知甲基安非他命係
    業經公告列為毒品危害防制條例之第二級毒品，不得非法持
    有、施用，因仍未戒除施用毒品之惡習，猶於上開觀察勒戒
    執行完畢釋放後之五年內，另基於施用第二級毒品甲基安非
    他命之行為決意，於九十六年十二月二十二日十六時許，在
    彰化縣彰化市○○路路旁空地之隱蔽處，以將毒品甲基安非
    他命置於玻璃球內加熱燒烤，使之產生煙霧後，再以口鼻吸
    取其煙氣之方式，施用毒品甲基安非他命一次。嗣乙○○於
    九十六年十二月二十四日二十二時三十分許，在臺中縣烏日
    鄉○○路○段三一一號前，與友人吳正宗同因形跡可疑為警
    盤查查獲，並扣得吳正宗所有供其施用毒品甲基安非他命所
    用之吸食器二支（吳正宗涉嫌施用毒品部分，由檢察官另案
    偵辦，此吸食器二支既為吳正宗所有，應由檢察官於該案中
    為適法之處置）。乙○○為警查獲後，且經員警徵得同意後
    ，採集尿液送請鑑驗，因安非他命及甲基安非他命均呈現陽
    性反應，始由警進而查悉上情。
二、案經臺中縣警察局烏日分局報請臺灣臺中地方法院檢察署檢
    察官偵查起訴。
    理    由
一、上開事實，業經被告乙○○於警詢、偵查及本院訊問時均坦
    認不諱，而其為警查獲後所採取之尿液，經送請中山醫學大
    學附設醫院檢驗科藥物檢測中心檢驗結果，安非他命與甲基
    安非他命皆呈現陽性反應，有該中心出具之尿液檢驗報告一
    份附卷可稽（見警卷第一五頁），足見被告上開自白，確與
    事實相符，堪予採認。又被告前於九十三年間，即曾因施用
    毒品案件，經法院裁定送觀察、勒戒後，認無繼續施用毒品
    之傾向，由臺灣彰化地方法院檢察署檢察官於九十三年三月
    四日以九十三年度毒偵字第三一二號為不起訴處分確定（觀
    察勒戒執行至九十三年三月四日釋放），此有臺灣高等法院
    被告前案紀錄表及臺灣臺中地方法院檢察署全國施用毒品案
    件紀錄表在卷可查，是被告確有於觀察勒戒執行完畢釋放後
    ，五年內復行施用毒品之罪行。綜此，本件事證已臻明確，
    被告施用毒品甲基安非他命之犯行洵堪認定。
二、按甲基安非他命係屬毒品危害防制條例第二條第二項第二款
    所指之第二級毒品，核被告乙○○所為，係犯毒品危害防制
    條例第十條第二項之施用第二級毒品罪。被告施用前持有第
    二級毒品之低度行為，應為其施用第二級毒品之高度行為所
    吸收，不另論罪。另被告有前揭犯罪事實欄所示之經有期徒
    刑宣告及執行完畢之情形，此有上開臺灣高等法院被告前案
    紀錄表附卷可查，其於有期徒刑執行完畢後五年以內，故意
    再犯本件有期徒刑以上之罪，為累犯，應依刑法第四十七條
    第一項規定加重其刑。爰審酌被告其前已因施用毒品犯行經
    觀察勒戒及有期徒刑之執行，竟猶故態復萌，復行施用毒品
    不輟，無視於毒品對於自身健康之戕害及國家對於杜絕毒品
    犯罪之禁令；惟衡酌施用毒品係屬自戕行為，被告犯罪手段
    尚屬平和，亦未因此而危害他人，所生損害尚非鉅大，且被
    告於犯後於本院審理時坦承犯行，尚見悔意之犯罪後態度，
    暨施用毒品者均有相當程度之成癮性及心理依賴，其犯罪心
    態與一般刑事犯罪之本質並不相同，應側重適當之醫學治療
    及心理矯治為宜等一切情狀，量處如主文所示之刑，並諭知
    易科罰金之折算標準。公訴人雖於本院審理時對被告具體求
    處有期徒刑七月；但被告於本件吸食毒品甲基安非他命僅一
    次，且犯後始終坦認犯罪，尚具悔意，本院於考量被告犯罪
    情節及其他一切狀況後，認對被告處予如主文所示之刑罰，
    已足收懲儆之效，是檢察官具體求刑之刑度稍嫌過重，併述
    明之。
據上論斷，應依刑事訴訟法第二百九十九條第一項前段，毒品危
害防制條例第十條第二項，刑法第十一條前段、第四十七條第一
項、第四十一條第一項前段，判決如主文。
本案經檢察官甲○○到庭執行職務。
中    華    民    國    97    年    4     月    3     日
                  刑事第三庭  法  官  陳思成
上正本證明與原本無異。
如不服本判決，應於收受送達後10日內向本院提出上訴書狀（應
敘述具體理由並附繕本）。
上訴書狀如未敘述理由，應於上訴期間屆滿後20日內補提理由書
於本院。
                              書記官  吳詩琳
中    華    民    國    97    年    4     月    3     日
附錄論罪科刑法條
毒品危害防制條例第十條第二項
施用第二級毒品者，處三年以下有期徒刑。


司法院資訊處製作；財團法人民間司法改革基金會備份。
